【裁判字號】    97,聲再,19
【裁判日期】    971121
【裁判案由】    聲請再審
【裁判全文】
臺灣板橋地方法院刑事裁定              97年度聲再字第19號
聲  請  人  甲○○
即  被  告
上列聲請人即被告因違反毒品危害防制條例案件，對於本院中華
民國97年2 月4 日97年度毒聲字第127 號確定裁定，聲請重新審
理，本院裁定如下：
    主    文
聲請駁回。
    理    由
一、本件聲請意旨如聲請書所載（詳如附件）。
二、按「聲請重新審理，應於裁定確定後三十日內提起。但聲請
    之事由，知悉在後者，自知悉之日起算。」、「法院認為無
    重新審理之理由，或程序不合法者，應以裁定駁回之；認為
    有理由者，應重新審理，更為裁定。法院認為無理由裁定駁
    回聲請者，不得更以同一原因，聲請重新審理。」、又「重
    新審理之聲請，於裁定前得撤回之。撤回重新審理之人，不
    得更以同一原因，聲請重新審理。」毒品危害防制條例第20
    條之1 第2 項、第4 項及第5 項分別定有明文。經查：
(一)、本件聲請人甲○○前於民國96年9 月7 日20時許，在臺北縣
    三重市○○○路之「天臺廣場」內，施用第二級毒品甲基安
    非他命1 次，其因此次施用毒品甲基安非他命犯行，經本院
    於96年11月7 日以96年度毒聲字第2374號裁定送勒戒處所，
    施以觀察、勒戒後，認有繼續施用毒品之傾向，復經本院於
    97年1 月23日以97年度毒聲字第127 號裁定，令入戒治處所
    施以強制戒治6 月以上，至無繼續強制戒治之必要為止，但
    最長不得逾1 年，本院上揭戒治裁定，於97年1 月29日送達
    聲請人甲○○收受，而該裁定未經聲請人及檢察官提出抗告
    ，乃於送達之翌日起算第5 日即97年2 月4 日確定（因97年
    2 月3 日為星期日，應以該日之次日即97年2 月4 日為期間
    之末日），聲請人於該戒治裁定確定後30日內之97年2 月13
    日雖自執依其前科情形，認其首揭96年9 月7 日之施用毒品
    行為，依毒品危害防制條例第20條第3 項規定，應受刑事追
    訴，而非受觀察勒戒、戒治處分為由，依該條例第20條之1
    第1 項第1 款（適用法規顯有錯誤，並足以影響裁定之結果
    者）規定，對上揭戒治裁定為重新審理之聲請，並經本院以
    97年度聲再字第9 號繫屬在案，然聲請人嗣於97年3 月28日
    本院97年度聲再字第9 號案件審理中已撤回上開重新審理之
    聲請等情，此經本院依職權調取上開本院96年度毒聲字第23
    74號、97年度毒聲字第217 號及97年度聲再字第9 號刑事卷
    宗核閱無誤。
(二)、茲聲請人撤回前開重新審理之聲請後，雖復於97年6 月10日
    再向本院提出本件重新審理之聲請，然細繹聲請人本件聲請
    重新審理狀內所述要旨有二，其一仍係自執依其前科情形，
    認其首揭96年9 月7 日之施用毒品行為，依毒品危害防制條
    例第20條第3 項規定，應受刑事追訴，而非受觀察勒戒、戒
    治處分為由，而表達對上揭戒治裁定為重新審理聲請之意，
    則聲請人此部分所述，顯係於前撤回重新審理之聲請後，復
    以同一原因（即適用法規顯有錯誤，並足以影響裁定之結果
    者），聲請重新審理，依毒品危害防制條例第20條之1 第5
    項後段「撤回重新審理之人，不得更以同一原因，聲請重新
    審理」之規定，本件聲請人此部分之聲請顯不合法；至聲請
    人另謂其發現依其施用毒品之前科情形，確有曾經法院判處
    有期徒刑10月確定之紀錄，然原裁定漏未斟酌此情，即屬符
    合毒品危害防制條例第20條之1 第1 項第5 款之因發現確實
    之新證據足認受觀察勒戒或強制戒治處分之人，應不施以觀
    察勒戒或強制戒治者之情形云云；然所謂發見確實之新證據
    ，係指該項證據，於法院裁判前已經存在，為法院及當事人
    所不知，不及調查斟酌，而於裁判後始行發見而言；茲聲請
    人聲請意旨所指曾因施用毒品經法院判處有期徒刑10月確定
    之前科紀錄乙節，於本院96年度毒聲字第2374號、97年度毒
    聲字第127 號卷內之台灣高等法院被告前案紀錄表均可見此
    一紀錄登載，且經本院96年度毒聲字第2374號裁定於理由中
    交代被告此部分之前科紀錄甚詳後，認被告既乃於91年1 月
    19日執行強制戒治完畢釋放後，5 年後，方再犯首揭96年9
    月7 日20時許之施用毒品犯行，乃依毒品危害防制條例第20
    條第1 項、觀察勒戒處分執行條例第3 條第1 項，裁定被告
    應送勒戒處所觀察、勒戒；而本院97年度毒聲字第127 號裁
    定則認依諸核閱聲請人所附卷宗資料後，聲請人之聲請令被
    告入戒治處所施以強制戒治之聲請為有理由，因而裁定被告
    令入戒治處所施以強制戒治6 月以上，至無繼續強制戒治之
    必要為止，但最長不得逾1 年各情，經本院依職權調取本院
    前開案號之全案卷宗核閱無誤，是聲請人前提之相關證據，
    當時顯均曾由法院加以斟酌，並於原確定裁定中詳述其論斷
    之相關過程與依據，該等證據容非事實審法院於裁判前未經
    發現或不及調查者，準此，其自不屬前述之「嶄新性」證據
    ，併此敘明；綜上，本件聲請人本次聲請顯不合法（指以同
    一原因，聲請重新審理部分），亦無理由（指以發現確實之
    新證據為由，聲請重新審理部分），應以裁定駁回之；末按
    撤回係屬訴訟上行為之性質，一經表示撤回即生撤回之訴訟
    上效果，而無撤回撤回之可言，固若聲請人本件聲請真意係
    為撤回前次撤回聲請之意，亦為法所不許，附此敘明。
三、據上論斷，依毒品危害防制條例第20條之1 第4 項前段，裁
    定如主文。
中    華    民    國    97    年    11    月    21    日
                  刑事第十七庭  審判長法  官  許必奇
                                      法  官  鄧雅心
                                      法  官  陳明偉
以上正本證明與原本無異
如不服本裁定應於送達後5日內向本院提出抗告狀
                                      書記官  強梅芳
中    華    民    國    97    年    11    月    24    日


司法院資訊處製作；財團法人民間司法改革基金會備份。
